臺灣高等法院高雄分院刑事判決　　　　96年度上訴字第2080號
上　訴　人　臺灣高雄地方法院檢察署檢察官
被　　　告　甲○○
指定辯護人　本院公設辯護人　 李佩娟
上列上訴人因違反槍砲彈藥刀械管制條例案件，不服臺灣高雄地
方法院96年度訴字第2385號中華民國96年8月23日第一審判決（
起訴案號：臺灣高雄地方法院檢察署96年度偵字第9997號），提
起上訴，本院判決如下：
    主  文
原判決關於持有改造手槍及定執行刑部分，均撤銷。
甲○○未經許可，持有可發射子彈具有殺傷力之改造手槍，累犯
，處有期徒刑參年壹月，併科罰金新臺幣肆萬元，罰金如易服勞
役，以新臺幣壹仟元折算壹日，扣案之可發射子彈具有殺傷力之
改造手槍壹支（含彈匣壹個、槍枝管制編號000000000
0）沒收。
其他上訴駁回。
第貳項撤銷改判部分所處之刑及第參項上訴駁回部分減刑後所處
有期徒刑參月，併科罰金新臺幣壹萬元，罰金如易服勞役，以新
臺幣壹仟元折算壹日，扣案之制式子彈貳顆均沒收，應定其應執
行刑為有期徒刑參年參月，併科罰金新臺幣肆萬伍仟元，罰金如
易服勞役，以新臺幣壹仟元折算壹日，扣案之可發射子彈具有殺
傷力之改造手槍壹支（含彈匣壹個、槍枝管制編號000000
0000）、制式子彈貳顆，均沒收。
    事  實
一、甲○○前因搶奪罪，經原審法院以89年度訴字第1428號判處
    有期徒刑7 月確定，於89年11月26日徒刑執行完畢出監。詎
    仍不知悔改，於92年間某日，在高雄市六合夜市內某處，向
    真實姓名年籍不詳之成年人，以不詳價格購得具有殺傷力之
    仿BERETTA 廠92FS型半自動改造手槍1 把（含彈匣1 個，槍
    枝管制編號0000000000）而未經許可持有之。又
    於95年7 月間某日，在高雄市○○路與中華路口之「藍語網
    路」，向真實姓名年籍不詳自稱「林仔」之成年人，以不詳
    價格，購得具有殺傷力、可供上開槍枝使用之制式子彈2 顆
    ，未經許可而持有之。嗣於96年3 月31日凌晨某時，甲○○
    與陳水南因細故發生口角，甲○○隨即返家攜帶上開槍枝、
    子彈，欲前去與陳水南理論，於同日凌晨0 時30分許，至高
    雄市○○區○○街182 巷40號陳水南住處時，因見陳水南住
    處之鐵門業已拉下，且經其友人張盛復阻止，便將上開槍枝
    （不含彈匣）放置於不知情之林敬凱所有之YAK-930 號重型
    機車置物箱內，將該彈匣及子彈2 顆丟棄於高雄市楠梓區右
    昌一巷216 弄28號前，後為警當場於上開機車置物箱內扣得
    上開改造手槍1 把（不含彈匣），循線由甲○○帶同警察前
    往高雄市楠梓區右昌一巷216 弄28號前復當場扣得上開彈匣
    及子彈2 顆，始查悉上情。
二、案經高雄市政府警察局楠梓分局移請臺灣高雄地方法院檢察
    署檢察官偵查起訴。
    理  由
壹、程序部分：
    按被告以外之人於審判外之言詞或書面陳述，除法律有規定
    者外，不得作為證據，刑事訴訟法第159 條第1 項定有明文
    ；被告以外之人於審判外之陳述，雖不符同法第159 條之1
    至159 條之4 之規定，而經當事人於審判程序同意作為證據
    ，法院審酌該言詞陳述或書面陳述作成時之情況，認為適當
    者，亦得為證據。當事人、代理人或辯護人於法院調查證據
    時，知有第159 條第1 項不得為證據之情形，而未於言詞辯
    論終結前聲明異議者，視為有前項之同意，同法第159 條之
    5 第2 項亦有明文。本件證人張盛復、林敬凱於警、偵訊之
    證述，其性質雖屬傳聞證據，惟其等所為之警、偵訊筆錄內
    容，業經本院審理時予以提示並告以要旨，且各經檢察官、
    辯護人及被告等人表示意見。當事人或辯護人已知上述筆錄
    乃傳聞證據，且均未於言詞辯論終結前對該等筆錄內容異議
    ，依上開規定，應均具有證據能力
貳、實體方面：
一、訊據被告楊文隆對上開事實供承不諱，核與證人張盛復、林
    敬凱於警、偵訊所證述之情節相符，復有扣押物品目錄表在
    卷可參，而扣案之槍枝、子彈經送內政部警政署刑事警察局
    以性能檢驗法、試射法鑑驗結果，認送鑑手槍1 枝（含彈
    匣，槍枝管制編號：0000000000），認係由仿BERETTA 廠92
    FS型半自動手槍製造之槍枝，車通金屬槍管內阻鐵而成之改
    造手槍，機械性能良好，可擊發適用子彈，認具殺傷力；
    扣案子彈2 顆，均係具直徑約9mm 金屬彈頭之制式子彈，分
    別採樣2 顆試射，皆可擊發，認具殺傷力；此有該局96年5
    月17日刑鑑字第0960054044號槍彈鑑定書、96年8 月9 日刑
    鑑字第0960120121號槍彈鑑定書在卷可稽（見偵卷第22至24
    頁、原審卷第46至48頁），是扣案改造手槍1 枝（含彈匣）
    及子彈2 顆，對人體確具有殺傷力，應無疑義，被告之自白
    核與事實相符，本件事證明確，被告之犯行堪以認定。
二、核被告甲○○所為，係犯槍砲彈藥刀械管制條例第8 條第4
    項之未經許可持有其他可發射子彈具有殺傷力之改造手槍罪
    、同條例第12條第4 項之未經許可持有子彈罪。至公訴意旨
    認被告持有改造手槍之行為，係犯同條例第7 條第4 項之未
    經許可持有制式手槍罪，惟本件被告持有者乃改造手槍，業
    如前述，檢察官起訴所引法條尚有未洽，然兩者基本事實既
    為相同，爰依法變更起訴法條。被告所犯上開2 罪間，時間
    相距約3 年、地點互殊、犯意個別，應予分論併罰。公訴意
    旨認其上開2 行為係一行為觸犯數罪名之想像競合關係，尚
    有未洽，附此敘明。又被告前因搶奪罪，經原審法院以89年
    度訴字第1428號判處有期徒刑7 月確定，於89年11月26日徒
    刑執行完畢出監之事實，有臺灣高等法院被告前案紀錄表1
    份在卷可參，其於5 年以內再故意犯本件有期徒刑以上之罪
    ，應依刑法第47條第1 項規定，論以累犯，各加重其刑。
三、原審對被告持有上開改造手槍部分予以論罪科刑，固非無見
    ；惟按刑法第59條規定犯罪情狀顯可憫恕，認科最低度刑仍
    嫌過重者，得酌量減輕其刑，固為法院得自由裁量之事項，
    然並非漫無限制，必須犯罪另有特殊之原因與環境，在客觀
    上足以引起一般同情，認為即予宣告法定最低度刑，猶嫌過
    重者，始有其適用。是法院為此項裁量減輕時，必須就被告
    全部犯罪情狀在客觀上是否足以引起社會上一般人之同情而
    可憫恕之情形，予以審酌，並於判決理由內詳加說明，方為
    適法。原判決理由欄以「被告持有上開槍枝期間並未持以另
    犯他罪，故而認其犯罪情狀若處以法定最低刑度之有期徒刑
    3 年，似嫌過重，爰依刑法第59條之規定，酌予減輕其刑」
    ，就被告之犯罪情狀究竟有何特殊之原因與環境，在客觀上
    如何足以引起一般同情，認為即予宣告法定最低度刑，猶嫌
    過重諸端，並未具體論述說明，況本件被告因細故與陳水南
    發生口角，即攜帶上開槍枝欲與陳水南理論，實難認犯罪情
    狀顯可憫恕，原審遽依刑法第59條之規定減輕其刑，尚有未
    洽；公訴人上訴意旨，執此指摘原判決此部分不當，為有理
    由，應由本院將原判決關於持有改造手槍及定執行刑部分，
    均予撤銷改判；審酌被告購買而持有上開具有殺傷力之槍枝
    ，對社會治安危害甚鉅，雖未持以具體犯他罪，行為仍屬不
    該，惟念其犯後坦承犯行，態度良好等一切情狀，量處如主
    文第2 項所示之刑，並就罰金部分諭知易服勞役之折算標準
    。扣案之具有殺傷力之改造手槍1 支（含彈匣1 個、槍枝管
    制編號0000000000），為違禁物，應依刑法第38條第1 項第
    1 款規定宣告沒收。
四、至原審對被告持有子彈部分，因而適用槍砲彈藥刀械管制條
    例第12條第4 項，刑法第11條前段、第47條第1 項、第42條
    第3 項、第38條第1 項第1 款，中華民國96年罪犯減刑條例
    第2 條第1 項第3 款、第7 條之規定，並審酌被告購買而持
    有上開具有殺傷力之子彈，對社會治安危害甚鉅，惟念其犯
    後坦承犯行，態度良好，暨其犯罪動機、目的等一切情狀，
    量處有期徒刑6 月，併科罰金新臺幣2 萬元，並就罰金部分
    諭知如易服勞役以新台幣1000元折算一日，又中華民國96年
    罪犯減刑條例業於96年7 月16日公佈施行，本件被告所犯持
    有具殺傷力之子彈罪部分，犯罪時間係在96年4 月24日以前
    ，罪名亦合於中華民國96年罪犯減刑條例，應減其宣告刑二
    分之一為有期徒刑3 月，併科罰金新臺幣1 萬元；扣案之制
    式子彈2 顆具殺傷力，係屬違禁物，應依刑法第38條第1 項
    第1 款宣告沒收；其認事用法，均無不合，量刑亦屬適當，
    公訴人上訴意旨，指摘原判決此部分不當，為無理由，應予
    駁回。
五、上開撤銷改判及上訴駁回部分所處之刑，應依法定其應執行
    刑如主文第4項所示。
據上論斷，應依刑事訴訟法第368 條、第369 條第1 項前段、第
364 條、第299 條第1 項前段、第300 條，槍砲彈藥刀械管制條
例第8 條第4 項，刑法第11條前段、第47條第1 項、第42條第3
項、第38條第1 項第1 款、第51條第5 款、第7 款，判決如主文
本案經檢察官郭振昌到庭執行職務。
中　　華　　民　　國　　96　　年　　12　　月　　4　　日
                  刑事第七庭    審判長法  官  莊飛宗
                                      法  官  邱明弘
                                      法  官  黃憲文
以上正本證明與原本無異。
如不服本判決應於收受本判決後10日內向本院提出上訴書狀，其
未敘述上訴理由者，並得於提起上訴後10日內向本院補提理由書
狀（均須按他造當事人之人數附繕本）「切勿逕送上級法院」。
中　　華　　民　　國　　96　　年　　12　　月　　4　　日
　　　　　　　　　　　　　　　　　　　書記官  施耀程
附錄本案論罪科刑法條全文：
槍砲彈藥刀械管制條例第8 條第4項
未經許可，持有、寄藏或意圖販賣而陳列第1 項所列槍枝者，處
3年 以上10年以下有期徒刑，併科新臺幣700 萬元以下罰金。
第 1 項至第 3 項之未遂犯罰之。
槍砲彈藥刀械管制條例第12條第4項
未經許可，持有、寄藏或意圖販賣而陳列子彈者，處5 年以下有
期徒刑，併科新台幣300 萬元以下罰金。
